【裁判字號】    92,訴,80
【裁判日期】    920325
【裁判案由】    恐嚇取財等
【裁判全文】
臺灣基隆地方法院刑事判決                            九十二年度訴字第八號
    公  訴  人  臺灣基隆地方法院檢察署檢察官
    被      告  乙○○
右列被告因恐嚇取財案件，經檢察官提起公訴（九十一年度偵字第四七九四號），本
院判決如左︰
    主  文
乙○○連續意圖為自己不法之所有，以恐嚇使人將本人及第三人之物交付，累犯，處
有期徒刑捌月。
    事  實
一、乙○○前於民國（下同）九十年間，因贓物案件，經法院判處有期徒刑三月確定
    ，於九十年八月十五日執行完畢，仍不知悛悔，復基於意圖為自己不法所有之概
    括犯意，於九十一年十二月十七日晚上十一時二十五分許，在台北縣瑞芳鎮瑞芳
    火車站ＯＫ便利商店前，見甲○○、丙○○、簡翊展老實可欺，先將甲○○單獨
    叫到火車站前廣場，以兇惡的語氣要甲○○把身上的錢拿出來，致甲○○心生畏
    懼，將身上九百五十元交付與乙○○，再因甲○○告以尚有三百元寄放在丙○○
  身上，乙○○遂轉向丙○○，當時丙○○見情形不對躲進火車站內廁所，乙○○
    即進入廁所，以同樣凶惡的語氣，大叫丙○○出來，否則要打他，丙○○無奈只
    好出來，乙○○即叫丙○○將甲○○寄放之三百元拿出來，致丙○○心生畏懼，
    將身上三百元交付與乙○○，嗣簡翊展趁機報警，始查悉上情。
二、案經台北縣警察局瑞芳分局移送臺灣基隆地方法院檢察署檢察官偵查起訴。
    理  由
一、訊據被告乙○○固對於右揭時、地向被害人索取錢財之事實坦承不諱，惟矢口否
    認有恐嚇取財之犯行，辯稱：因聽甲○○阿公說，甲○○會偷家裡錢，拿去亂用
    ，遂於瑞芳火車站碰到甲○○與友人，即要甲○○將身上錢交出來，因丙○○身
    上另有甲○○寄放之三百元，才分別向伊二人索討，但目的是替甲○○保管，準
    備要交還給他阿公，口氣並無兇惡，且當時曾要甲○○打電話回家，並想帶他回
    家云云。經查：右揭事實，業據被害人甲○○、丙○○指訴綦詳，並經證人簡翊
    展證述明確，證人李重盛即被害人甲○○之祖父於檢察官偵訊時亦證稱：未叫被
    告遇到甲○○時問他身上是否有錢，若有要向他拿錢等語，而警員賴文章至現場
    理時，甲○○、丙○○看起來很害怕的樣子等情，復據證人賴文章證述屬實，堪
    信被告確以恐嚇之方式，向被害人索取財物，此外，復有贓物認領保管收據二紙
    及照片一張在卷足憑，是被告前開所辯，與事實不符，殊不足採，其事證明確，
    犯行洵堪認定。
二、核被告乙○○所為，係犯刑法第三百四十六條第一項之恐嚇取財罪。被告先後二
    次向被害人甲○○、丙○○恐嚇之行為，時間密接，構成要件復相同，顯係基於
    概括犯意為之，為連續犯，應論以一罪並加重其刑。公訴人認被告向被害人甲○○拿錢之行為，係觸犯刑怯第三百二十五條之搶奪罪，容有誤會，惟其起訴事實
    既屬同一，本院自應依法審理並變更起訴法條。末查被告前於九十年間，因贓物
    案件，經法院判處有期徒刑三月確定，於九十年八月十五日執行完畢，有台灣高
    等法院被告全國前案紀錄表乙紙附卷可參，五年內再犯有期徒刑以上之罪，為累
    犯，應依法遞加重其刑。爰審酌被告之素行，犯罪之動機、犯罪時明知無正當權
    源猶向被害人強索財物、及犯罪後之態度等一切情狀，量處如主文所示之刑，以
    示儆懲。
據上論斷，應依刑事訴訟法第二百九十九條第一項前段、第三百條，刑法五十六條、
第三百四十六條、第四十七條，罰金罰鍰提高標準條例第一條前段，判決如主文。
本案經檢察官李辛茹到庭執行職務。
中      華      民      國      九十二    年    三    月     二十五     日
                                      臺灣基隆地方法院刑事第三庭
                                            法  官    齊      潔
右正本證明與原本無異。
對於本件判決如有不服，應於收受送達後十日內，向本院提出上訴書狀，上訴於臺灣
高等法院，並按他造當事人之人數附具繕本。
                                            書記官    莊  國  南
中      華      民      國      九十二    年    三    月     二十七     日
附錄論罪法條
刑法第三百四十六條：
意圖為自己或第三人不法之所有，以恐嚇使人將本人或第三人之物交付者，處六月以
上五年以下有期徒刑，得併科一千元以下罰金。
以前項方法得財產上不法之利益或使第三人得之者，亦同
前二項之未遂犯，罰之。


司法院資訊處製作；財團法人民間司法改革基金會備份。
